臺灣高等法院刑事裁定　　　　　　　　　100年度抗字第930號
抗　告　人
即　受刑人　黃忠煥
上列抗告人因犯公共危險案件，不服臺灣桃園地方法院中華民國
100年7月29日所為撤銷緩刑宣告之裁定（100年度撤緩字第142號
；原緩刑宣告判決：98年度審交訴字第83號），提起抗告，本院
裁定如下：
    主  文
抗告駁回。
    理  由
一、抗告意旨略以：抗告人即受刑人黃忠煥業依檢察署執行案件
    ，繳交新臺幣6萬元之費用（查指拘役刑59日易科罰金之金
    額）；受刑人罹患有糖尿病、慢性胰臟炎、腸下垂及相關併
    發症，需持續治療，實無法入監服刑；受刑人尚有妻子、兒
    女須照顧及房貸須支付，倘入監服刑將導致離婚或房子遭法
    拍，況受刑人現已真心悔過，不會再發生相關之事。請求審
    酌上情，准予抗告人以罰金、電子腳鐐或社會服務之方式替
    代，受刑人亦願意每週或每日至轄區派出所報到，請給受刑
    人改過的機會云云。
二、按刑法第75條及第75條之1已於民國98年5月19日修正，並自
    98年9月1日施行，而「於中華民國98年5月19日刑法修正施
    行前，受緩刑之宣告，98年5月19日修正刑法施行後，仍在
    緩刑期內者，適用98年5月19日修正施行之刑法第75條及第
    75條之1規定」，刑法施行法第6條之1第2項定有明文。查：
    本件受刑人前所犯公共危險等案件，經臺灣桃園地方法院於
    98年8月31日以98年度審交訴字第83號協商判決判處有期徒
    刑7月、3月，應執行有期徒刑8月，緩刑3年，98年8月31日
    確定在案，此有卷附之該案判決及本院被告前案紀錄表各1
    份在卷可稽。是受刑人上揭緩刑，係於98年5月19日修正刑
    法施行前，受緩刑宣告，於刑法修正施行後，仍在緩刑期間
    內，揆諸前揭說明，自應適用修正後刑法第75條及第75條之
    1規定，核先敘明。次按受緩刑之宣告，於緩刑期內因故意
    犯他罪，而在緩刑期內受6月以下有期徒刑、拘役或罰金之
    宣告確定者，足認原宣告之緩刑難收其預期效果，而有執行
    刑罰之必要者，得撤銷其宣告，修正後刑法第75條之1第1項
    第2款有明文規定。
三、經查：
(一)、本件受刑人黃忠煥前因公共危險等罪，經臺灣桃園地方法院
    98年度審交訴字第83號判決判處有期徒刑並定應執行有期徒
    刑8月，緩刑3年確定（下稱：第一案），業見前述，茲其於
    緩刑期內之100年2月3日因故意再犯違背安全駕駛致交通危
    險罪案件，經臺灣臺中地方法院於100年3月8日以100年度中
    交簡字第413號判決判處拘役59日，100年3月28日確定，有
    該案判決及本院被告前案紀錄表各1份在卷足憑（下稱：第
    二案）。是受刑人於前開案件緩刑期內，因故意犯他罪，而
    在緩刑期內受拘役刑宣告確定之事實，已堪認定。
(二)、本院審酌受刑人前因第一案之酒後駕車、肇事逃逸等罪，經
    法院判刑，其雖獲緩刑之寬典，卻猶不知悛悔、警惕，竟在
    緩刑期內，故意再為第二案之酒後駕車犯行，經法院宣告拘
    役刑，且受刑人於第一案之酒後駕車，經警當場進行吐氣酒
    精濃度測試，測得吐氣酒精濃度為每公升1.00毫克，詎受刑
    人於緩刑期間再次酒後駕車犯案之第二案，經警當場進行吐
    氣酒精濃度測試，測得吐氣酒精濃度高達每公升1.54毫克，
    俱有上開判決書在卷可資參考，顯見受刑人一再漠視且缺乏
    尊重其他用路人生命、財產安全之觀念，而由受刑人第二案
    之吐氣酒精濃度高達每公升1.54毫克，甚至高於第一案，可
    見受刑人根本無視於第一案判決所給予緩刑自新之機會，足
    認其不僅守法觀念薄弱，更無警惕悔改之意，是第一案所宣
    告之緩刑，顯難收預期之效果，而有執行刑罰之必要。原審
    因而認檢察官之聲請為有理由，裁定撤銷受刑人緩刑之宣告
    ，於法尚無不合。抗告意旨上揭所稱，經核均與其原宣告之
    緩刑是否難收預期效果之判斷無關，要非屬得免予撤銷緩刑
    宣告之理由。綜上所述，原審依刑事訴訟法第476條、修正
    後刑法第75條之1第1項第2款，為受刑人緩刑宣告撤銷之裁
    定（第一案），於法相符，受刑人以上述抗告理由，指摘原
    裁定不當，尚難認有理由，應予駁回。
據上論斷，應依刑事訴訟法第412條，裁定如主文。
中    華    民    國    100    年    8    月    22    日
                  刑事第十三庭  審判長法  官  曾德水
                                      法  官  宋松璟
                                      法  官  王復生
以上正本證明與原本無異。
不得再抗告。
                                      書記官  陳靜雅
中    華    民    國   100    年    8     月    23    日